臺灣高雄地方法院刑事判決
111年度訴字第409號
公  訴  人  臺灣高雄地方檢察署檢察官
被      告  游祥志




指定辯護人  本院公設辯護人黃文德
上列被告因毒品危害防制條例等案件，經檢察官提起公訴（110
年度偵字第18712號、110年度偵字第23939號、111年度毒偵字第
801號、111年度偵字第6851號、111年度偵字第6852號），本院
判決如下：
    主  文
丁○○犯如附表一、二「主文欄」所示之拾壹罪，各處如附表一、
二「主文欄」所示之刑及沒收。又犯施用第二級毒品罪，處有期
徒刑肆月，如易科罰金，以新臺幣壹仟元折算壹日，扣案如附表
三編號4、5所示之物均沒收。又犯持有第一級毒品罪，處有期徒
刑參月，如易科罰金，以新臺幣壹仟元折算壹日，扣案如附表三
編號1所示之物沒收銷燬之。如附表一、二「主文欄」所示不得
易科罰金之刑部分，應執行有期徒刑陸年陸月。得易科罰金之刑
部分，應執行有期徒刑伍月，如易科罰金，以新臺幣壹仟元折算
壹日。
    事  實
一、丁○○明知海洛因係毒品危害防制條例第2條第2項第1款所列
    之第一級毒品，甲基安非他命與大麻均係毒品危害防制條例
    第2條第2項第2款所列之第二級毒品，且甲基安非他命業經
    中央衛生主管機關行政院衛生署（現改制為衛生福利部，以
    下仍稱衛生署）公告列為禁藥管理，屬藥事法第22條第1項
    第1款所規範之禁藥，均不得非法施用、持有（含持有第二
    級毒品純質淨重逾20公克以上）、轉讓及販賣，竟仍為下列
    犯行：
　㈠意圖營利，基於販賣第二級毒品之犯意，以附表三編號8所示
    之APPLE廠牌行動電話，利用LINE、FACETIME等網路通訊軟
    體聯繫販賣毒品，而於附表一所示時間、地點，分別販賣如
    附表一所示之第二級毒品予如附表一所示之購毒者，並取得
    如附表一所示之價金。
　㈡基於轉讓禁藥甲基安非他命之犯意，於附表二所示時間、地
    點，分別無償轉讓如附表二所示之甲基安非他命予如附表二
    所示之人施用。
　㈢前於民國107年間因施用毒品案件，經本院以107年度毒聲字
    第184號裁定送觀察、勒戒，因認無繼續施用毒品傾向，於10
    8年2月1日執行完畢釋放出所，竟仍基於施用第二級毒品甲基
    安非他命之犯意，於上揭觀察、勒戒執行完畢釋放後3年內之11
    0年8月30日凌晨1時許，在高雄市○○區○○街00號「御宿汽車
    旅館」307號房內，以將甲基安非他命毒品置入玻璃球中點
    火燒烤使之汽化後，自口鼻吸入體內之方式，施用第二級毒
    品甲基安非他命1次。
　㈣基於持有第一級毒品之犯意，於110年8月28日晚間某時許，
    在高雄市鳳山區某處向不詳人士購得第一級毒品海洛因1包
    （淨重1.34公克，驗餘淨重1.33公克，空包裝重0.56公克）
    後而持有之。
　㈤嗣於110年8月30日下午1時40分許，員警在上址「御宿汽車旅
    館」307號房內暨高雄市○○區○○路00號5樓頂樓加蓋屋內，扣
    得如附表三所示之物，而循線查知上情。
二、案經高雄市政府警察局三民第二分局、內政部警政署保安警
    察第三總隊第二大隊報告臺灣高雄地方檢察署檢察官偵查起
    訴。
    理  由
一、證據能力部分：
　　被告以外之人於審判外之陳述，雖不符前4 條之規定，而經
    當事人於審判程序同意作為證據，法院審酌該言詞陳述或書
    面陳述作成時之情況，認為適當者，亦得為證據，刑事訴訟
    法第159條之5第1項定有明文。本判決所引各項傳聞證據，
    雖係被告丁○○以外之人審判外陳述，然均經當事人及辯護人
    於本院審理時同意作為證據（見本院卷第43頁），復審酌該
    等證據方法作成時並無違法不當或證明力明顯過低之瑕疵，
    依前開規定俱有證據能力。又本院所引之非供述證據，與本
    案均有關聯性，且查無違反法定程序取得之情，依刑事訴訟
    法第158條之4反面解釋，亦均有證據能力。
二、認定事實所憑證據及理由
  ㈠上開事實，業據被告丁○○於警詢、偵查及本院審理時均坦承
    不諱（見警2卷第7至19、33至38頁，警3卷第1至5頁，他字
    卷第93至95、101、102頁，偵1卷第55至57、205至212頁，
    本院卷第39至43、173頁），核與證人黃偉銘（見警3卷第10
    至16、20至24頁）、乙○○（見警5卷第77至84頁）、丙○○（
    見警五卷第109至114頁，偵1卷第205至210頁）、黃群峰（
    見警5卷第67至71頁）、謝育昇（見警4卷第61至66頁，偵1
    卷第205至210頁）、江秀鳳（見警4卷第47至50、55至57頁
    ，偵1卷第13至16頁）於警詢或偵查時之證述均大致相符，
    並有：⑴附表一編號1至3所示犯行部分：指認犯罪嫌疑人紀
    錄表及真實姓名對照表、中華郵政股份有限公司110年9月28
    日儲字第1100265351號函暨所附丁○○郵局帳戶基本資料、客
    戶歷史交易清單、高雄市○○區○○路0巷0號前監視器擷取畫面
    、黃偉銘扣案手機擷取照片(通訊軟體對話紀錄、郵局ATM及
    網路交易明細、手機通聯紀錄)、警方蒐證照片（見警2卷第
    39至41、139至149頁，警3卷第6至9、25至27、33至41頁）
    ；⑵附表一編號4至6所示犯行部分：指認犯罪嫌疑人紀錄表
    及真實姓名對照表、乙○○持有毒品、手機通聯紀錄照片、乙
    ○○指認虎屋自助商旅監視器擷取畫面、丙○○指認虎屋自助商
    旅監視器擷取畫面、虎屋自助商旅監視器擷取畫面（見警5
    卷第85至107、115至129頁，本院卷第135、137頁）；⑶附表
    一編號7至9所示犯行部分：指認犯罪嫌疑人紀錄表及真實姓
    名對照表（見警5卷第73至75頁）；⑷附表二所示犯行部分：
    指認犯罪嫌疑人紀錄表及真實姓名對照表、警方蒐證及監視
    器擷取畫面、江秀鳳手機通訊軟體LINE對話紀錄翻拍照片、
    保安警察第三總隊第二大隊偵查報告（見警1卷第3至12、53
    至63頁，警4卷第51至53、59、67至69頁）；⑸事實欄㈢所示
    犯行部分：臺灣高雄地方檢察署鑑定許可書、內政部保安警
    察第三總隊第二大隊濫用藥物尿液檢體編號與真實姓名對照
    表(丁○○)、正修科技大學超微量研究科技中心110年9月22日
    尿液檢驗報告(丁○○、報告編號：R00-0000-000)（見警4卷
    第107至111頁）；⑹事實欄㈣所示犯行部分：本院110年聲搜
    字第937號搜索票（高雄市○○區○○路00號頂樓加蓋)、丁○○11
    0年8月3日自願受搜索同意書(御宿旅館307號房)、內政部警
    政署保安警察第三總隊第二大隊110年8月30日搜索、扣押筆
    錄、扣押物品目錄表、扣押物品收據證明書、搜索蒐證照片
    、扣押毒品照片（見警2卷第45至61、86、87、93至101頁，
    警4卷第117至133頁，偵1卷第145至155頁）在卷供參。又扣
    案如附表三編號1至3所示之物經送檢驗結果，附表三編號1
    所示之物為第一級毒品海洛因，附表三編號2所示之物均為
    第二級毒品甲基安非他命，附表三編號3所示之物則均為第
    二級毒品大麻，有法務部調查局110年10月22日調科壹字第1
    1023013030號濫用藥物實驗室鑑定書、內政部警政署刑事警
    察局110年10月13日刑鑑字第1100097198號鑑定書（見警4卷
    第113至116頁），足認被告上開自白內容與事證相符，可資
    憑採，本案犯罪事實，均堪認定。
  ㈡又據被告於本院審理時供承：賣1台兩22,000元甲基安非他命
    ，可以賺3,000元，賣1,800元大麻，可以賺500元等語屬實
    （見本院卷第41、43頁），足認本件被告如附表一所示之販
    賣第二級毒品犯行，均可賺取約一定之利益，其具有從中牟
    利之意圖，應堪認定。
  ㈢本案被告前於107年間因施用毒品案件，經本院以107年度毒
    聲字第184號裁定送觀察、勒戒，因認無繼續施用毒品傾向，
    於108年2月1日執行完畢釋放出所等情，有被告刑案資料查註
    紀錄表、全國施用毒品案件紀錄表、臺灣高等法院被告前案
    紀錄表各1份在卷可憑。是被告於上開觀察、勒戒執行完畢
    後，3年內再犯本件事實欄㈢所示施用第二級毒品甲基安非
    他命犯行，自應依法追訴、處罰。
　㈣綜上所述，本案事證明確，被告上開犯行均堪認定，俱應依
    法論科。
三、論罪科刑
  ㈠按，海洛因係毒品危害防制條例第2條第2項第1款所列之第一
    級毒品，甲基安非他命與大麻均係毒品危害防制條例第2條
    第2項第2款所列之第二級毒品，且甲基安非他命業經中央衛
    生主管機關行政院衛生署（現改制為衛生福利部，以下仍稱
    衛生署）公告列為禁藥管理，屬藥事法第22條第1項第1款所
    規範之禁藥，均不得非法施用、持有（含持有第二級毒品純
    質淨重逾20公克以上）、轉讓及販賣。又，甲基安非他命係
    第二級毒品，亦屬藥事法所規定之禁藥，故行為人明知為禁
    藥即甲基安非他命而轉讓予他人者，其轉讓行為同時該當於
    毒品危害防制條例第8條第2項之轉讓第二級毒品罪及藥事法
    第83條第1項之轉讓禁藥罪，屬法條競合，應依重法優於輕
    法、後法優於前法等法理，擇一處斷；而藥事法第83條第1
    項轉讓禁藥罪之法定刑較重，因此轉讓甲基安非他命之人，
    除有轉讓達淨重10公克以上，或成年人對未成年人為轉讓行
    為，分別依毒品危害防制條例第8條第6項、第9條規定加重
    其刑至二分之一，而應依該加重規定處罰外，應依藥事法第
    83條第1項之規定處罰。查，被告如附表二所示轉讓之甲基
    安非他命，其中編號1重約3.75公克，編號2未據扣案，重量
    不詳，無證據足認逾純質淨重10公克，其轉讓對象謝育昇、
    江秀鳳均為成年人，是其上開轉讓甲基安非他命之犯行，尚
    無毒品危害防制條例第8條第6項、第9條加重處罰規定之適
    用，揆諸前揭說明，應優先適用藥事法規定處斷。
  ㈡核被告就附表一所為，均係犯毒品危害防制條例第4條第2項
    之販賣第二級毒品罪（共9罪）；就附表二所為，均係犯藥
    事法第83條第1項之轉讓禁藥罪（共2罪）；就事實欄㈢所為
    ，係犯毒品危害防制條例第10條第2項之施用第二級毒品罪
    （共1罪）；就事實欄㈣所為，係犯毒品危害防制條例第11
    條第1項之持有第一級毒品罪（共1罪）。被告為供施用、販
    賣而持有毒品（含持有第二級毒品純質淨重逾20公克以上）
    之低度行為，為嗣後施用、販賣之高度行為所吸收，均不另
    論罪。至被告轉讓前持有禁藥之行為，因藥事法並未加以處
    罰，自無為轉讓之高度行為吸收之情形，附此敘明。被告所
    犯上開13罪，均屬犯意各別，行為互殊，應分論併罰。
  ㈢刑之加重減輕事由
  1.偵審自白減輕
　　按，犯毒品危害防制條例第4條至第8條之罪於偵查及歷次審
    判中均自白者，減輕其刑，該條例第17條第2項定有明文。
    次按，行為人轉讓同屬禁藥之第二級毒品甲基安非他命（未
    達法定應加重其刑之一定數量）予成年人（非孕婦），依重
    法優於輕法之原則，擇較重之藥事法第83條第1項轉讓禁藥
    罪論處，如行為人於偵查及歷次審判中均自白，仍應適用毒
    品危害防制條例第17條第2項規定減輕其刑（最高法院刑事
    大法庭109 年度台上大字第4243號裁定意旨參照）。查被告
    就本件附表一、二所示之犯行，於偵查及本院審判中均坦承
    不諱，業如前述，爰均依毒品危害防制條例第17條第2項規
    定，俱予減輕其刑。
  2.另被告雖於警詢時供出其毒品來源為「潘榮華」，惟警方依
    被告之指證查緝「潘榮華」時，潘榮華已因另案為臺南市警
    方緝獲到案，本案警方因而並未查獲其人，有內政部警政署
    保安警察第三總隊第二大隊111年9月29日保三貳警偵字第11
    10700480號函暨檢附偵查務報告1份在卷可稽（見本院卷第6
    9至83頁），是本案並未因被告供述因而查獲毒品上游，尚
    無毒品危害防制條例第17條第1項減刑規定之適用，附此敘
    明。
  3.末按，被告構成累犯之事實及應加重其刑之事項，均應由檢
    察官主張並具體指出證明之方法後，經法院踐行調查、辯論
    程序，方得作為論以累犯及是否加重其刑之裁判基礎（最高
    法院110年度台上大字第5660號刑事裁定參照）。本案檢察
    官於本案審理期間，均未就被告是否構成累犯之事實及應否
    加重其刑之事項有所主張，也未具體指出證明之方法，依前
    述最高法院裁定意旨所示，本院無需依職權踐行調查、辯論
    程序，作為判定是否構成累犯及應否加重其刑之依據。
  ㈣爰審酌被告明知毒品對於人體健康危害至鉅，為政府嚴令禁
    絕流通，竟多次販賣及轉讓甲基安非他命或大麻，不但助長
    毒品泛濫，危害社會治安，亦侵蝕國家勞動生產力，影響層
    面非淺，誠應譴責；且其本身沾染毒癮，前經觀察、勒戒後
    ，仍未能戒絕毒品，再犯本件施用第二級毒品犯行，且持有
    如附表三編號1所示之第一級毒品海洛因，顯見其自制力不
    足，無法擺脫毒品之控制，亦應藉由刑罰之執行，以收教化
    之功能。惟念被告於犯後尚知坦承犯行，態度尚可。兼衡其
    犯罪之動機、手段、販賣毒品之種類、價量與交易情節、轉
    讓禁藥及施用、持有毒品之種類及數量、於本院審理時自陳
    之智識程度、生活經濟狀況（見本院卷第195頁）等一切情
    狀，分別量處如主文所示之刑，並就其所犯如事實欄㈢、㈣
    所示之罪，均諭知如主文所示易科罰金之折算標準。又被告
    本件犯行，各合於刑法第50條第1項規定得併合處罰之情形
    ，綜衡被告犯上開數罪之期間、均為毒品（兼禁藥）犯罪之
    罪質、販賣及轉讓之人數及人次、所用之手段及整體法益侵
    害性、施用及持有毒品之種類及數量等整體犯罪情狀，依刑
    法第51條數罪併罰定執行刑之立法方式採限制加重原則，就
    其所犯附表一、二所示不得易科罰金之刑部分，定其應執行
    之刑如主文所示；另就如事實欄㈢、㈣所示得易科罰金之刑
    部分，定其應執行之刑，並諭知易科罰金之折算標準，均如
    主文所示，以資懲儆。
四、沒收部分
  ㈠扣案毒品：
  1.按，查獲之第一、二級毒品及專供製造或施用第一、二級毒
    品之器具，不問屬於犯罪行為人與否，均沒收銷燬之，毒品
    危害防制條例第18條第1 項前段定有明文。次按以營利為目
    的販入毒品，經多次販賣後，持有剩餘毒品被查獲，其各次
    販賣毒品行為，固應併合處罰，惟該持有剩餘毒品之低度行
    為，應僅為最後一次販賣毒品之高度行為所吸收，不另論罪
    ，故就該查獲之剩餘毒品，祇能於最後1次之販賣毒品罪宣
    告沒收銷燬，不得於各次販賣毒品罪均宣告沒收銷燬（最高
    法院98年度台上字第6663號、98年度台上字第5283號判決意
    旨參照）。
  2.扣案被告所有如附表三編號1至3所示之物，經送驗結果，編
    號1所示之物為第一級毒品海洛因，編號2所示之物均為第二
    級毒品甲基安非他命，編號3所示之物則均為第二級毒品大
    麻，有法務部調查局110年10月22日調科壹字第11023013030
    號濫用藥物實驗室鑑定書、內政部警政署刑事警察局110年1
    0月13日刑鑑字第1100097198號鑑定書可參（見警4卷第113
    至116頁），其中編號1屬被告所持有之第一級毒品，編號2
    、3則均屬被告販賣第二級毒品所餘之物，不問屬於行為人
    與否，應依毒品危害防制條例第18條第1項前段之規定，編
    號1附隨於被告所犯之事實欄㈣所示持有第一級毒品罪項下
    宣告沒收銷燬之，編號2、3分別附隨於被告所犯附表一編號
    8、9所示販賣第二級毒品罪項下宣告沒收銷燬之。而盛裝上
    開毒品之外包裝袋，係防止毒品裸露、逸出、潮濕，便於持
    有，與其上所殘留之毒品難以析離，且無析離之實益與必要
    ，應視同毒品，一併依上開規定沒收銷燬之。至鑑定用罄之
    部分，既已滅失，自無庸再為諭知沒收銷燬，併予敘明。
  ㈡供犯罪所用或預備供犯罪所用之物：
  1.按，犯第4條至第9條、第12條、第13條或第14條第1項、第2
    項之罪者，其供犯罪所用之物，不問屬於犯罪行為人與否，
    均沒收之，毒品危害防制條例第19條第1項定有明文，此為
    刑法第38條第2項之特別規定，應優先適用。
  2.查，扣案如附表三編號8所示行動電話1支，是被告所有，供
    其於附表一所示犯行作為聯絡販賣毒品事宜使用，業據被告
    於本院審理時供述在卷（見本院卷第41頁）；另扣案如附表
    三編號9所示之電子磅秤2台，則係被告所有，供其於附表一
    所示犯行分裝販賣毒品之用，應依毒品危害防制條例第19條
    第1項規定，分別於被告所犯如附表一所示販賣第二級毒品
    罪刑項下，分別宣告沒收。
　3.扣案如附表三編號7所示之夾鏈袋1批，係被告所有，預備供
    其於附表一所示犯行分裝販賣毒品之用，業據被告於本院審
    理時供述在卷（見本院卷第192頁），應依刑法第38條第2項
    前段之規定，分別於被告所犯如附表一所示販賣第二級毒品
    罪刑項下，分別宣告沒收。
　4.扣案如附表三編號4、5所示之毒品吸食器5組、玻璃球3個，
    為被告所有供其施用第二級毒品犯行所用之物，應依刑法第
    38條第2項前段之規定，於被告所犯如事實欄㈢所示施用第
    二級毒品罪刑項下宣告沒收。
  ㈢犯罪所得：
　　被告就本案附表一所示各次販毒行為最終實際獲得之價金，
    各詳如附表一所示，業據本院認定如前，核屬其犯罪所得，
    且均經扣案，亦據被告於本院審理時供述在卷（見本院卷第
    192頁），應依刑法第38條之1第1項規定，各自宣告沒收如
    附表一「主文欄」所示。
　㈣至其餘扣案物尚乏證據足認與被告本案犯行相關，均不予宣
    告沒收，附此敘明。 
  ㈤本案既宣告多數沒收，應依刑法第40條之2第1項規定併執行
    之。　
據上論斷，應依刑事訴訟法第299條第1項前段，判決如主文。
本案經檢察官甲○○提起公訴，檢察官張靜怡、伍振文到庭執行職
務。
中　　華　　民　　國　　111 　年　　12　　月　　7 　　日
                  刑事第二庭    審判長法  官  吳佳頴
                                      法  官  林于心
                                      法  官  陳盈吉
以上正本證明與原本無異。
如不服本判決應於收受判決後20日內向本院提出上訴書狀，並應
敘述具體理由。其未敘述上訴理由者，應於上訴期間屆滿後20日
內向本院補提理由書(均須按他造當事人之人數附繕本)「切勿逕
送上級法院」。
中　　華　　民　　國　　111 　年　　12　　月　　7 　　日
                                      書記官  鄭人芳
附表一：
編號 購毒者 交易時間 交易地點 毒品種類 交易金額（新台幣）/數量 主文 1 黃偉銘 110年6月23日凌晨1時22分許 高雄市三民區有光路3巷內 甲基安非他命 22,000元 （以無摺存款方式存入丁○○名下中華郵政0000000000000000號帳戶內）/1台兩 丁○○販賣第二級毒品，處有期徒刑伍年肆月。扣案之犯罪所得新臺幣貳萬貳仟元及附表三編號7至9所示之物均沒收。 2 黃偉銘 110年7月5日上午11時21分前（右揭匯款時間）不久 高雄市三民區有光路3巷內 甲基安非他命 22,000元 （以轉帳方式匯入上揭丁○○郵局帳戶內）/1台兩 丁○○販賣第二級毒品，處有期徒刑伍年肆月。扣案之犯罪所得新臺幣貳萬貳仟元及附表三編號7至9所示之物均沒收。 3 黃偉銘 110年7月13日下午5時7分前（右揭匯款時間）不久 高雄市三民區有光路3巷內 甲基安非他命 22,000元 （以轉帳方式匯入上揭丁○○郵局帳戶內）/1台兩 丁○○販賣第二級毒品，處有期徒刑伍年肆月。扣案之犯罪所得新臺幣貳萬貳仟元及附表三編號7至9所示之物均沒收。 4 乙○○ 110年8月6日凌晨5時許 高雄市○○區○○路000號「虎屋自助民宿」內 甲基安非他命 5,000元/1錢  丁○○販賣第二級毒品，處有期徒刑伍年貳月。扣案之犯罪所得新臺幣伍仟元及附表三編號7至9所示之物均沒收。 5 乙○○ 110年8月16日晚間10時13分許 高雄市○○區○○路000號「虎屋自助民宿」內 甲基安非他命 5,000元/1錢 丁○○販賣第二級毒品，處有期徒刑伍年貳月。扣案之犯罪所得新臺幣伍仟元及附表三編號7至9所示之物均沒收。 6 乙○○ 110年8月18日凌晨1時36分許（起訴書誤載為3時36分許） 高雄市○○區○○路000號「虎屋自助民宿」內 甲基安非他命 5,000元/1錢 丁○○販賣第二級毒品，處有期徒刑伍年貳月。扣案之犯罪所得新臺幣伍仟元及附表三編號7至9所示之物均沒收。 7 黃群峰 110年8月20日前不詳時間 高雄市○○區○○路000號「虎屋自助民宿」內 甲基安非他命 6,000元/1錢 丁○○販賣第二級毒品，處有期徒刑伍年貳月。扣案之犯罪所得新臺幣陸仟元及附表三編號7至9所示之物均沒收。 8 黃群峰 110年8月20日前不詳時間 高雄市○○區○○路000號「虎屋自助民宿」內 甲基安非他命 6,000元/1錢 丁○○販賣第二級毒品，處有期徒刑伍年貳月。扣案如附表三編號2所示之物均沒收銷燬。扣案之犯罪所得新臺幣陸仟元及附表三編號7至9所示之物均沒收。 9 姓名年籍不詳、綽號「小四」之成年男子 110年8月29日某時 高雄市○○區○○街00號「御宿汽車旅館」附近 大麻 1,800元/數量不詳 丁○○販賣第二級毒品，處有期徒刑伍年壹月。扣案如附表三編號3所示之物均沒收銷燬。扣案之犯罪所得新臺幣壹仟捌佰元及附表三編號7至9所示之物均沒收。 

附表二：
編號 轉讓對象 轉讓時間 轉讓地點 毒品種類/數量 主文 1 謝育昇 110年8月初某時 高雄市○○區○○路000號「虎屋自助民宿」內 甲基安非他命/約3.75公克 丁○○犯藥事法第八十三條第一項之轉讓禁藥罪，處有期徒刑捌月。 2 江秀鳳 110年8月29日晚間某時 高雄市○○區○○街00號「御宿汽車旅館」307號房內 甲基安非他命/施用1次之少量毒品 丁○○犯藥事法第八十三條第一項之轉讓禁藥罪，處有期徒刑柒月。 

附表三：
編號 扣押物品名稱 數量 1 海洛因 1包，淨重1.34公克（驗餘淨重1.33公克，空包裝重0.56公克），純度79.13%，純質淨重1.06公克。 2 甲基安非他命 12包，驗前總毛重201.03公克（包裝總重約12.42公克），驗前總淨重約188.61公克。分別為： ⑴編號A2至A8及B1至B4部分：抽驗編號A4一包，淨重37.21公克，取0.13公克鑑定用罄，餘37.08公克，檢出第二級毒品甲基安非他命成分，純度約74%。依據抽測純度值，推估編號A2至A8及B1至B4均含甲基安非他命之驗前總純質淨重約139.57公克。 ⑵「不明粉末」部分：驗前毛重1.26公克（包裝重0.50公克），驗前淨重0.76公克。取0.08公克鑑定用罄，餘0.68公克，檢出第二級毒品甲基安非他命，純度約70%，驗前純質淨重約0.53公克。　 3 大麻 18包，合計淨重14.34公克（驗餘淨重14.21公克，空包裝總重9.72公克）。 4 毒品吸食器 5組 5 玻璃球 3個 6 新台幣現金 1000元面額×98張、500元面額×3張、100元面額×2張 7 夾鏈袋 1批 8 APPLE廠牌行動電話 1支（內含門號0000000000號SIM卡1枚） 9 電子磅秤 2台 

附錄本案論罪科刑法條：
毒品危害防制條例第4條
製造、運輸、販賣第一級毒品者，處死刑或無期徒刑；處無期徒
刑者，得併科新臺幣 3 千萬元以下罰金。
製造、運輸、販賣第二級毒品者，處無期徒刑或 10 年以上有期
徒刑，得併科新臺幣 1 千 5 百萬元以下罰金。
製造、運輸、販賣第三級毒品者，處 7 年以上有期徒刑，得併
科新臺幣 1 千萬元以下罰金。
製造、運輸、販賣第四級毒品者，處 5 年以上 12 年以下有期
徒刑，得併科新臺幣 5 百萬元以下罰金。
製造、運輸、販賣專供製造或施用毒品之器具者，處 1 年以上
7 年以下有期徒刑，得併科新臺幣 1 百 50 萬元以下罰金。
前五項之未遂犯罰之。

毒品危害防制條例第10條
施用第一級毒品者，處 6 月以上 5 年以下有期徒刑。
施用第二級毒品者，處 3 年以下有期徒刑。

毒品危害防制條例第11條
持有第一級毒品者，處 3 年以下有期徒刑、拘役或新臺幣 30
萬元以下罰金。
持有第二級毒品者，處 2 年以下有期徒刑、拘役或新臺幣 20
萬元以下罰金。
持有第一級毒品純質淨重十公克以上者，處 1 年以上 7 年以下
有期徒刑，得併科新臺幣 1 百萬元以下罰金。
持有第二級毒品純質淨重二十公克以上者，處 6 月以上 5 年以
下有期徒刑，得併科新臺幣 70 萬元以下罰金。
持有第三級毒品純質淨重五公克以上者，處 2 年以下有期徒刑
，得併科新臺幣 20 萬元以下罰金。
持有第四級毒品純質淨重五公克以上者，處 1 年以下有期徒刑
，得併科新臺幣 10 萬元以下罰金。
持有專供製造或施用第一級、第二級毒品之器具者，處 1 年以
下有期徒刑、拘役或新臺幣 10 萬元以下罰金。

藥事法第83條
明知為偽藥或禁藥，而販賣、供應、調劑、運送、寄藏、牙保、
轉讓或意圖販賣而陳列者，處 7 年以下有期徒刑，得併科新臺
幣 5 千萬元以下罰金。
犯前項之罪，因而致人於死者，處 7 年以上有期徒刑，得併科
新臺幣 1 億元以下罰金；致重傷者，處 3 年以上 12 年以下有
期徒刑，得併科新臺幣 7 千 5 百萬元以下罰金。
因過失犯第 1 項之罪者，處 2 年以下有期徒刑、拘役或科新臺
幣 5 百萬元以下罰金。
第 1 項之未遂犯罰之。